臺灣桃園地方法院民事簡易判決
111年度桃簡字第762號
原      告  陳萱  
被      告  丘政新

上列被告因公共危險等案件（109年度交訴字第52號），經原告
提起刑事附帶民事訴訟請求損害賠償，經本院刑事庭移送前來（
109年度交附民字第53號），本院於民國111年6月9日言詞辯論終
結，判決如下：
　　主    文
被告應給付原告新臺幣捌仟捌佰柒拾陸元，及自民國一０九年十
一月十五日起至清償日止，按週年利率百分之五計算之利息。
原告其餘之訴駁回。
訴訟費用由被告負擔百分之七，餘由原告負擔。
本判決第一項得假執行。
    事實及理由
壹、程序部分：
    被告經合法通知，未於言詞辯論期日到場，核無民事訴訟法
    第386條所列各款情事，爰依民事訴訟法第433條之3規定，
    依職權一造辯論而為判決。
貳、實體部分：
一、原告主張：被告於民國108年12月7日晚間10時11分許，駕駛
    車牌號碼0000-00號自用小客車（下稱肇事車輛），行經桃
    園市○○區○○街○○○街○○號誌交岔路口時（下稱系爭路口），
    未注意車前狀況即貿然前行未減速，適有原告騎乘其所有車
    牌號碼000-0000號普通重型機車（下稱系爭機車）沿愛國街
    由南往北方向行駛而來，兩車發生碰撞，致原告人車倒地，
    受有左踝挫擦傷之傷害（下稱系爭傷害），系爭機車毀損。
    又原告因系爭傷害支出醫療費用新臺幣（下同）1萬9,670元
    、交通費用3萬2,100元，並受有不能工作損失1萬0,500元、
    開庭請假損失1,800元，原告復因系爭傷害精神痛苦不已，
    被告應賠償精神慰撫金4萬元，另系爭機車維修費用及拖運
    費3萬1,650元，上開損害合計13萬5,720元，爰依侵權行為
    之規定，提起本件訴訟等語，並聲明：被告應給付原告13萬
    5,720元，及自刑事附帶民事訴訟起訴狀（下稱起訴狀）繕
    本送達翌日起至清償日止，按週年利率5％計算之利息。
二、被告未於言詞辯論期日到場，亦未提出書狀為任何聲明或陳
    述。
三、本院之判斷：
　㈠按因故意或過失，不法侵害他人之權利者，負損害賠償責任
    。汽車、機車或其他非依軌道行駛之動力車輛，在使用中加
    損害於他人者，駕駛人應賠償因此所生之損害，民法第184
    條第1項前段、第191條之2前段分別定有明文。汽車行駛時
    ，駕駛人應注意車前狀況，並隨時採取必要之安全措施。汽
    車行經無號誌之交岔路口，應減速慢行，作隨時停車之準備
    。支線道車應暫停讓幹線道車先行，道路交通安全規則第93
    條第1項第2款、第94條第3項前段、第102條第1項第2款前段
    分別定有明文。讓路線，用以警告車輛駕駛人前有幹線道應
    減速慢行，或停車讓幹線道車先行。本標線線型為白色倒三
    角形，視需要設於支線道之路口，或讓路標誌將近之處，道
    路交通標誌標線號誌設置規則第172條第1項、第2項前段定
    有明文。
　㈡經查，被告於上開時地駕駛肇事車輛，行經系爭路口未依規
    定減速慢行及未注意車前狀況，與原告駕駛其所有之系爭機
    車發生碰撞，致原告人車倒地，受有系爭傷害，系爭機車受
    損等情，有道路交通事故當事人登記聯單、現場圖、調查表
    ㈠、報告表㈡、調查筆錄、談話紀錄表、機車維修估價單、敏
    盛綜合醫院診斷證明書（下稱系爭診斷證明）、車籍資料及
    照片等證據在卷可稽（見本院桃簡卷第15至17頁、第19至24
    頁、第27至34頁、第67頁、第69頁，個資卷），並經本院以
    職權調閱上開刑事案件卷宗依卷內事證認定無誤，堪信為真
    實。被告行經無號誌之系爭路口，未依規定減速慢行做隨時
    停車之準備，且未充分注意車前狀況自違反前開交通規則而
    有過失。又系爭機車行駛之愛國街上有白色倒三角形讓路線
    等情，有現場圖及照片附卷可參（見本院桃簡卷第15頁、第
    28至30頁），足認系爭機車為支線道車，肇事車輛為幹線道
    車，然原告騎乘系爭機車進入系爭路口前未減速慢行，且未
    禮讓幹線道之肇事車輛先行，逕自直行而與肇事車輛發生碰
    撞，自已違反前述未減速慢行及禮讓幹線道車先行之交通規
    則而與有過失。又因幹線道車具有優先路權，應認原告為肇
    事主因，被告為肇事次因。本院審酌原告為肇事主因，被告
    為肇事次因，本件事故情節，及雙方迴避事故發生之可能性
    等情，認被告應負30％過失責任，原告應負70％與有過失責任
    。從而，被告確有過失行為，與原告所受損害具有相當因果
    關係，自應負侵權行為損害賠償責任。　
　㈢損害賠償金額：
　⒈醫療費用：　
　　經查，原告主張其因系爭傷害支出醫療費用其中1萬5,200元
    部分，有金宏中醫診所門診醫療費用收據附卷可參（見本院
    桃簡卷第70至85頁），堪信為真實。至於原告主張其餘醫療
    費用4,770元（計算式：1萬9,670-1萬5,200=4,770）部分，
    未提出單據，自難認為系爭傷害之必要醫療費用，從而，原
    告因系爭傷害支出之醫療費用應為1萬5,200元。
  ⒉交通費用：
　　原告固主張其因系爭傷害支出就醫及工作往返計程車車資共
    3萬2,100元，然系爭診斷證明僅記載原告因系爭傷害急診就
    醫後於同日出院，需觀察症狀變化及門診複診等語（見本院
    桃簡卷第69頁），自難認原告因系爭傷害就醫及工作均需搭
    乘計程車往來，本院審酌原告所受系爭傷害傷勢，認應自本
    件事故發生日即108年12月7日起至14日止之計程車車資始得
    請求，而原告於上開期間支出之交通費用合計為535元，有
    計程車乘車證明附卷可參（見本院桃簡卷證物袋），其餘計
    程車車資尚不得請求。
  ⒊不能工作損失：
　　原告固主張其因系爭傷害不能工作5日，並提出任職單位出
    具之休養證明（見本院桃簡卷第68頁），然系爭診斷證明未
    記載原告因系爭傷害不能工作（見本院桃簡卷第69頁），自
    難認原告因系爭傷害不能工作，原告請求被告賠償不能工作
    損失1萬0,500元尚屬無據。
　⒋開庭請假損失：
　  原告主張其因本件車禍出庭請假受有薪資損失共計1,800元
    ，惟原告因本件事故出庭請假，與被告上開侵權行為並無相
    當因果關係，是原告此部分請求尚屬無據。　
　⒌精神慰撫金：　　　
　　按不法侵害他人之身體、健康、名譽、自由、信用、隱私、
    貞操，或不法侵害其他人格法益而情節重大者，被害人雖非
    財產上之損害，亦得請求賠償相當之金額，民法第195 條第
    1項前段亦有明文。次按精神慰撫金之多寡，應斟酌雙方之
    身分、地位、資力與加害程度，及其他各種情形核定相當之
    數額，該金額是否相當，自應依實際加害情形與被害人所受
    之痛苦及雙方之身分、地位、經濟狀況等關係決定之。經查
    ，原告因本件事故受有系爭傷害，精神上受有相當之痛苦，
    自得請求被告賠償精神慰撫金。參酌兩造身分、地位、經濟
    狀況（見兩造所得財產資料，本院個資卷）、教育程度（見
    戶籍資料，本院個資卷）、被告過失情節及原告所受傷害等
    一切情狀，認原告請求精神慰撫金應以1萬元為適當。
　⒍系爭機車維修費用：
　　按負損害賠償責任者，除法律另有規定或契約另有訂定外，
    應回復他方損害發生前之原狀；該項情形，債權人得請求支
    付回復原狀所必要之費用，以代回復原狀，民法第213條第1
    項、第3項定有明文。債權人所得請求回復原狀之必要費用
    ，倘以修復費用為估定其回復原狀費用之標準，修理時以新
    品換舊品時，應予折舊（最高法院108年度台上字第363號民
    事判決參照）。經查，系爭機車受損維修費用為3萬0,030元
    ，且均為零件費用，加計拖運費850元後為3萬0,880元，有
    機車維修估價單存卷可參（見本院桃簡卷第67頁），原告主
    張系爭機車維修費用及拖運費合計為3萬1,650元，自屬有誤
    。另依行政院所頒固定資產耐用年數表及固定資產折舊率之
    規定，機械腳踏車之耐用年數為3年，依定率遞減法每年折
    舊1000分之536，其最後1年之折舊額，加歷年折舊累計額，
    其總和不得超過該資產成本原額10分之9，系爭機車於102年
    8月出廠，有車籍資料附卷可參（見本院個資卷），迄本件
    車禍發生時即108年12月7日，已逾3年，則零件費用3萬0,03
    0元扣除折舊額後應為3,003元（計算式：3萬0,030÷10＝3,00
    3），加計無須折舊之拖運費850元，合計為3,853元（計算
    式：3,003+850=3,853）。
　⒎基上，原告上開損害金額合計為2萬9,588元（計算式：1萬5,
    200+535+1萬+3,853=2萬9,588）。
  ㈣與有過失：
　　按損害之發生或擴大，被害人與有過失者，法院得減輕賠償
    金額，民法第217條第1項定有明文。經查，被告過失責任為
    30％，原告與有過失責任為70％已見前述。準此，依過失比例
    計算，被告應賠償原告之金額為8,876元（計算式：2萬9,58
    8×40％≒8,876，小數點以下四捨五入），逾此範圍則屬無據
    。
四、按給付無確定期限者，債務人於債權人得請求給付時，經 
    其催告而未為給付，自受催告時起，負遲延責任。其經債權
    人起訴而送達訴狀，或依督促程序送達支付命令，或為其他
    相類之行為者，與催告有同一之效力。又遲延之債務，以支
    付金錢為標的者，債權人得請求依法定利率計算之遲延利息
    。但約定利率較高者，仍從其約定利率，而應付利息之債務
    ，其利率未經約定，亦無法律可據者，週年利率為5％，民法
    第229條第2項、第233條第1項、第203條分別定有明文。經
    查，上開侵權行為損害賠償債務為金錢債務，然無確定期限
    ，亦無約定之利率，被告應自受催告時起，負遲延責任，給
    付週年利率5％遲延利息，而起訴狀繕本於109年11月4日寄存
    送達被告，有本院送達證書在卷可稽（見本院交附民卷第19
    頁），於同年月14日生送達效力，原告請求自起訴狀繕本送
    達被告翌日即109年11月15日起至清償日止，按週年利率5％
    計算之遲延利息，自有理由。
五、綜上所述，原告依侵權行為及債權讓與之法律關係，請求被
    告給付8,876元，及自109年11月15日起至清償日止，按週年
    利率5％計算之利息，為有理由，應予准許，逾此部分，則無
    理由，應予駁回。
六、本件原告勝訴部分，係依民事訴訟法第427條規定適用簡易
    程序所為被告敗訴之判決，依同法第389條第1項第3款之規
    定，應依職權宣告假執行。
七、本件事證已臻明確，兩造其餘攻擊、防禦方法及證據資料，
    經本院審酌後，認對於判決結果不生影響，爰不一一論述。
八、訴訟費用負擔之依據：民事訴訟法第79條。　
中　　華　　民　　國　　111 　年　　6 　　月　　22　　日
                  桃園簡易庭  法  官  張明宏
以上為正本係照原本作成。
如不服本判決，應於送達後20日內，向本院提出上訴狀並表明上
訴理由，如於本判決宣示後送達前提起上訴者，應於判決送達後
20日內補提上訴理由書（須附繕本）。
如委任律師提起上訴者，應一併繳納上訴審裁判費。   
中　　華　　民　　國　　111 　年　　6 　　月　　22　　日
                              書記官  石曉芸